臺灣高等法院刑事裁定
110年度聲字第711號
聲  請  人  臺灣高等檢察署檢察官
受  刑  人  李文傑




上列聲請人因受刑人數罪併罰有二裁判以上，聲請定其應執行之
刑（聲請案號：臺灣高等檢察署110年度執聲字第228號），本院
裁定如下：
    主  文
李文傑犯如附表所示各罪所處之刑，應執行有期徒刑貳年肆月。
    理  由
一、聲請意旨略以：受刑人李文傑因偽造文書等數罪，先後經判
    決確定如附表，應依刑法第50條第1項第1款、第2項、第53
    條、第51條第5款之規定，定其應執行之刑，爰依刑事訴訟
    法第477條第1項之規定聲請定應執行之刑等語。
二、按裁判確定前犯數罪者，併合處罰之。但有下列情形之一者
    ，不在此限：得易科罰金之罪與不得易科罰金之罪。得易
    科罰金之罪與不得易服社會勞動之罪。得易服社會勞動之
    罪與不得易科罰金之罪。得易服社會勞動之罪與不得易服
    社會勞動之罪。前項但書情形，受刑人請求檢察官聲請定應
    執行刑者，依第51條規定定之；數罪併罰，有二裁判以上者
    ，依刑法第51條之規定，定其應執行之刑；又宣告多數有期
    徒刑者，於各刑中之最長期以上，各刑合併之刑期以下，定
    其刑期。但不得逾30年，刑法第50條、第53條及第51條第5
    款分別定有明文。次按刑事訴訟法第370條第2項、第3項，
    已針對第二審上訴案件之定應執行之刑，明定有不利益變更
    禁止原則之適用；分屬不同案件之數罪併罰，倘一裁判宣告
    數罪之刑，曾經定其執行刑，再與其他裁判宣告之刑定其執
    行刑時，在法理上亦應同受此原則之拘束（最高法院103年
    度第14次刑事庭會議決議意旨參照）。基此，上開更定之應
    執行刑，不應比前定之應執行刑加計其他裁判所處刑期或所
    定應執行刑後為重，否則即與法律秩序理念及法律目的之內
    部界限有違，難謂適法（最高法院93年度台非字第192號判
    決意旨參照）；另按數罪併罰中之一罪，依刑法規定得易科
    罰金，若因與不得易科之他罪併合處罰結果而不得易科罰金
    時，原可易科部分所處之刑，自亦無庸為易科折算標準之記
    載（司法院大法官釋字第144號、第679號解釋意旨參照）；
    又數罪併罰之數刑罰有部分縱已執行完畢，於嗣後與他罪合
    併定執行刑，乃由檢察官換發執行指揮書執行應執行刑時，
    其前已執行之有期徒刑部分，應予扣除而已，非謂此種情形
    即不符數罪併罰要件（最高法院104年度台抗字第907號裁定
    亦同此意旨）。
三、經查：
　㈠本件受刑人李文傑因犯如附表各編號所示1至4罪，先後經判
    處如附表各編號所示之刑，均經分別確定在案，且各罪均為
    裁判確定前所犯，有各該刑事判決書附卷可憑。其中受刑人
    所犯如附表編號1、2所示之罪所處之刑得易科罰金，附表編
    號3、4所示之罪(應執行有期徒刑2年2月，聲請書附表記載
    應執行有期徒刑2年，係屬誤繕，應予更正)所處之刑則不得
    易科罰金，原不得合併定應執行刑。然查：受刑人業已請求
    檢察官就附表各編號所示之罪合併聲請定應執行刑，此有「
    臺灣宜蘭地方法院檢察署依102年1月25日修正施行之刑法第
    50條調查受刑人是否聲請定應執行刑調查表」在卷可稽，合
    於刑法第50條第2項之規定，檢察官就附表所示各編號之罪
    聲請合併定應執行刑，核無不合，應予准許。爰審酌本件內
    部性及外部性界限，及受刑人所犯如附表所示各罪之犯罪類
    型、動機、態樣、侵害法益之性質同類、行為次數等情狀，
    復就其所犯之罪整體評價其應受非難及矯治之程度，並兼衡
    刑罰經濟與公平、比例等原則，以及就附表編號1、2經判處
    應執行有期徒刑5月；編號3、4經判處應執行有期徒刑2年2
    月（總和為2年7月）等情狀，定其應執行之刑如主文所示。
　㈡至受刑人所犯如附表編號1、2所示之罪，原雖得易科罰金，
    惟因與不得易科罰金之如附表編號3、4所示之罪併合處罰結
    果而不得易科罰金時，即無庸為易科罰金之記載。復因本件
    受刑人所犯附表編號1所示之刑雖已執行完畢，有本院被告
    前案紀錄表附卷可稽，惟附表編號1所示之罪與附表編號2至
    4所示之罪既合於數罪併罰之要件，揆諸前揭說明，仍應就
    附表編號1、2至4所示罪所處之刑，合併定應執行刑，僅生
    檢察官於指揮執行時，扣除其前已執行之有期徒刑部分，併
    予敘明。
四、據上論斷，應依刑事訴訟法第477條第1項，刑法第2條第1項
    但書、第53條、第51條第5款、第50條第1項但書、第2項，
    裁定如主文。
中　　華　　民　　國　　110 　年　　2 　　月　　19　　日
                  刑事第二十庭  審判長法　官  王復生
                                      法　官  遲中慧
                                      法　官  蕭世昌
以上正本證明與原本無異。
如不服本裁定，應於收受送達後五日內向本院提出抗告狀。
                                      書記官  吳建甫
中　　華　　民　　國　　110 　年　　2 　　月　　19　　日

附表：受刑人李文傑定應執行刑案件一覽表
編      號  1 2 3 罪      名  詐欺 偽造文書 偽造有價證券 宣  告  刑  有期徒刑3月 有期徒刑3月 有期徒刑1年7月   應執行有期徒刑5月   犯 罪 日 期  106年4月底某日至106年6月19日 105.8.8 104.12.23 偵查機關案號  宜蘭地檢106年度 偵字第6320號 宜蘭地檢106年度 偵字第6320號 宜蘭地檢106年度 偵字第6320號 最後 事實審 法院 臺灣高院 臺灣高院 臺灣高院  案號 108年度上訴字 第1588號 108年度上訴字 第1588號 108年度上訴字 第1588號  判決日期 108.12.31 108.12.31 108.12.31 確定 判決 法院 臺灣高院 最高法院 最高法院  案號 108年度上訴字 第1588號 109年度台上字 第5397號 109年度台上字 第5397號  判決確定日期 108.12.31 109.11.26 109.11.26 是否為得易科罰金之案件  是 是 否 備       註  宜蘭地檢109年度 執字第373號(已執畢) 宜蘭地檢110年度 執字第3號 宜蘭地檢110年度 執字第2號     編號3、4之罪應執行有期徒刑2年2月 

編      號  4 罪      名  偽造有價證券 宣  告  刑  有期徒刑1年7月 犯 罪 日 期  105.8.11 偵查機關案號  宜蘭地檢106年度 偵字第6320號 最後 事實審 法院 臺灣高院  案號 108年度上訴字 第1588號  判決日期 108.12.31 確定 判決 法院 最高法院  案號 109年度台上字 第5397號  判決確定日期 109.11.26 是否為得易科罰金之案件  否 備       註  宜蘭地檢110年度 執字第2號   編號3、4之罪應執行有期徒刑2年2月